【裁判字號】    97,消債更,164
【裁判日期】    980211
【裁判案由】    更生事件
【裁判全文】
臺灣基隆地方法院民事裁定           97年度消債更字第164號
債  務  人  甲○○
上列債務人因消費者債務清理條例聲請更生事件，本院裁定如下
：
    主  文
債務人甲○○自中華民國九十八年二月十一日中午十二時起開始
更生程序。
命司法事務官進行本件更生程序。
    理  由
一、按法院開始更生程序之裁定，應載明其年、月、日、時，並
    即時發生效力；法院裁定開始更生或清算程序後，得命司法
    事務官進行更生或清算程序，必要時得選任律師、會計師或
    其他適當之自然人或法人一人為監督人或管理人；消費者債
    務清理條例第45條第1項、第16條第1項分別定有明文。
二、本件聲請意旨略以：債務人有不能清償債務之虞，於消費者
    債務清理條例施行前，曾依中華民國銀行公會會員辦理消費
    金融案件無擔保債務協商機制（以下簡稱銀行公會債務協商
    機制）與金融機構成立協商，約定每月償還新臺幣（下同）
    27,496元，惟債務人每月收入僅有35,000元，還要養家活口
    ，該協商條件確已超過債務人所能負擔，債務人努力苦撐數
    期後，已無力繼續履行前開協商條件，顯因非可歸責於債務
    人之事由，致履行原協商條件顯有重大困難，且無擔保或無
    優先權之債務總額未逾 1,200萬元，復未經法院裁定開始清
    算程序或宣告破產，爰向本院聲請更生等語。
三、經查：債務人所主張之上開事實，業據提出財產及收入狀況
    說明書、債權人清冊、依銀行公會債務協商機制所成立協商
    之還款計劃、全國財產稅總歸戶財產查詢清單資料、綜合所
    得稅各類所得資料清單、聯合徵信中心當事人綜合信用報告
    等件為證，堪認屬實，以債務人96年間任職於佑義工程有限
    公司每月收入26,000元，加計其配偶每月收入12,860元，合
    計共38,860元，扣除每月依協商條件應償還之金額27,496元
    ，僅餘11,364元，實不足以維持債務人及其配偶每月所需之
    最低生活費19,018元（債務人係於96年毀棄協商之承諾，自
    應以96年度最低生活費 9,509元計算），故債務人客觀上確
    有不可歸責於己之事由，並非主觀上惡意不履行協商，復查
    無消費者債務清理條例第6條第3項、第 8條或第46條各款所
    定駁回更生聲請之事由存在，債務人聲請更生，為有依據，
    應予准許，並命司法事務官進行本件更生程序，爰裁定如主
    文。
中    華    民    國    98    年    2    月    11     日
                  民事庭法  官  陳湘琳
以上正本係照原本作成。
本件不得抗告。
本裁定已於98年2月11日12時公告。
中    華    民    國    98    年    2    月    11     日
                        書記官  張慧儀


司法院資訊處製作；財團法人民間司法改革基金會備份。
